【裁判字號】    97,訴,1114
【裁判日期】    970821
【裁判案由】    毒品危害防制條例
【裁判全文】
臺灣基隆地方法院刑事判決        97年度訴字第1114號
公  訴  人  臺灣基隆地方法院檢察署檢察官
被      告  乙○○
上列被告因毒品危害防制條例案件，經檢察官提起公訴（97年度
毒偵字第1665號），並經本院合議庭裁定由受命法官獨任進行簡
式審判程序，判決如下：
    主      文
乙○○施用第一級毒品，累犯，處有期徒刑柒月。
    事實及理由
一、本件犯罪事實應補充：「乙○○經觀察、勒戒，分別於87年
    9月1日、88年4月2日釋放出所。復因施用第二級毒品案件，
    經臺灣高等法院判處有期徒刑8月確定，與另件轉讓第二級
    毒品案件，經本院判處有期徒刑9月，經本院以90年度聲字
    第324號裁定應執行有期徒刑1年4月，另因施用第二級毒品
    案件，經本院判處有期徒刑8月確定，上開案件經接續執行
    ，於92年10月12日（起訴書誤載92年4月2日）執行完畢。又
    因施用第一、二級毒品案件，由本院判處應執行有期徒刑1
    年確定，再因施用第一級毒品案件，經本院以96年度訴字第
    270號判決判處有期徒刑1年，上開2件經本院減刑並定應執
    行有期徒刑1年，於97年3月11日（起訴書誤載97年3月12 日
    ）縮刑期滿執行完畢。詎其猶不知悔改，於97年5月3日下午
    1時許，在基隆市七堵區○○○路13號10樓住處內，將第一
    級毒品海洛因置入針筒內摻水混合後注射手臂皮膚之方式，
    施用第一級毒品海洛因（起訴書誤載於97年5月4日13時8分
    為警採尿前回溯24小時內某時，在不詳地點，施用第一級毒
    品海洛因，此部分業據蒞庭檢察官當庭更正）。」、證據應
    補充：「被告於本院準備程序及審判程序之自白。」、應適
    用之法條應補充：「被告持有第一級毒品海洛因係供施用，
    其持有之低度行為為施用之高度行為所吸收，不另論罪。」
    外，餘均引用如附件檢察官起訴書之記載。
二、據上論斷，應依刑事訴訟法第273條之1第1項、第284條之1
    、第299條第1項前段、第310條之2、第454條第2項，毒品危
    害防制條例第10條第1項、第23條第2項，刑法第11條前段、
    第47條第1項，判決如主文。
本案經檢察官甲○○到庭執行職務。
中    華    民    國    97    年    8    月    21    日
                  刑事第四庭法  官    何怡穎
以上正本證明與原本無異。
如不服本判決應於收受本判決後10日內向本院提出上訴書狀，其
未敘述上訴理由者，並得於提起上訴後10日內向本院補提理由書
狀（均須按他造當事人之人數附繕本）「切勿逕送上級法院」。
中    華    民    國    97    年    8    月    21    日
                            書記官    鄭梅君
附錄本案論罪科刑法條：
毒品危害防制條例第10條
施用第一級毒品者，處 6 月以上 5 年以下有期徒刑。
施用第二級毒品者，處 3 年以下有期徒刑。
附件：
臺灣基隆地方法院檢察署檢察官起訴書
                                    97年度毒偵字第1665號
    被      告  乙○○  男  43歲（民國○○年○○月○日生）
                        住基隆市七堵區○○○路13號10樓
                        身分證統一編號：Ｚ000000000號
上列被告因違反毒品危害防制條例案件，已經偵查終結，認應提
起公訴，茲將犯罪事實及證據並所犯法條分敘如下：
    犯罪事實
一、乙○○前因施用毒品案件，經2次觀察、勒戒後，均認無繼
    續施用毒品之傾向，分別經本署檢察官於民國87年8月31日
    及88年3月30日，以87年度偵字第3259號、第3669號及88年
    度偵緝字第93號不起訴處分書為不起訴處分確定。復因施用
    第二級毒品案件，經臺灣基隆地方法院裁定令入戒治處所施
    以強制戒治，於90年5月2日期滿執行完畢，經臺灣高等法院
    以89年度上易字第1165號判決判處有期徒刑8月確定；另因
    施用第二級毒品案件，經臺灣基隆地方法院以90年度易字第
    67號判決判處有期徒刑8月確定，上開案件經接續執行，於
    92年4月2日執行完畢。再因施用第一級毒品案件，經臺灣基
    隆地方法院以93年度訴字第892號判決判處有期徒刑9月確定
    ，於94年11月17日執行完畢。又因施用第一級、第二級毒品
    案件，由臺灣基隆地方法院以95年度訴字第926號判決分別
    判處有期徒刑10月及4月、應執行有期徒刑1年，於96年2月5
    日確定，於97年3月12日縮刑期滿執行完畢。詎其猶不知悔
    改，復基於施用第一級毒品海洛因之犯意，於97年5月4日13
    時8分為警採尿前回溯24小時內某時，在不詳地點，施用第
    一級毒品海洛因。嗣於97年5月4日12時許，在基隆市○○街
    29號「歡樂電子遊藝場」內為警盤查時查獲，經其同意採集
    尿液送驗，結果呈嗎啡陽性反應，始悉上情。
二、案經基隆市警察局第三分局報告偵辦。
    證據並所犯法條
一、本件被告乙○○經合法傳喚並未到庭，惟查，被告為警查獲
    後所採集之尿液檢體，經送台灣尖端先進生技醫藥股份有限
    公司以酵素免疫分析法為初步篩檢，並以氣相層析質譜儀法
    為確認檢驗之結果，呈嗎啡陽性反應之事實，有上開公司濫
    用藥物檢驗報告附卷可稽。本件事證明確，被告犯嫌堪予認
    定。
二、核被告所為，係犯毒品危害防制條例第10條第1項之施用第
    一級毒品罪嫌。被告於受有期徒刑之執行完畢後，5年內再
    犯有期徒刑以上之本罪，為累犯，請依刑法第47條第1項規
    定加重其刑。
三、依刑事訴訟法第251條第1項提起公訴。
    此  致
臺灣基隆地方法院
中    華    民    國    97    年    7     月    18    日
                              檢  察  官  樊家妍
本件正本證明與原本無異
中    華    民    國    97    年    7     月    22    日
                              書  記  官  林建价
附錄本案所犯法條全文：
毒品危害防制條例第10條
施用第一級毒品者，處6月以上5年以下有期徒刑。
施用第二級毒品者，處3年以下有期徒刑。


司法院資訊處製作；財團法人民間司法改革基金會備份。
